臺灣臺中地方法院交通事件裁定　　　　 94年度交聲字第541號
　原處分機關　交通部公路總局台中市監理站
　受 處分 人　甲○○
上列受處分人因違反道路交通管理處罰條例案件，對於交通部公
路總局台中市監理站九十四年八月十二日所為之二件裁決（裁監
稽違字第裁六一─ＣＰ0000000、ＣＰ0000000號
裁決書），聲明異議，本院裁定如下：
    主  文
異議駁回。
    理  由
一、原處分機關略以：受處分人甲○○，其所有之車號ＩＮＩ─
    四○二號重機車，於：(一)、九十四年七月八日七時五十分許
    ；(二)、九十四年七月七日十一時五分許，均在板橋市○○路
    處，因在禁止臨時停車處所停車之違規事實，經台北縣政府
    警察局板橋分局交通分隊員警逕行舉發，受處分人依限期提
    出申訴，經向原舉發機關查證違規屬實，該站遂於九十四年
    八月十二日以裁監稽違字第裁六一─ＣＰ0000000、
    ＣＰ0000000號裁決書，裁處受處分人違反道路交通
    管理處罰條例第五十六條第一項第一款之規定，分別處罰鍰
    新台幣六百元、六百元整，逾期則依違反道路交通管理事件
    統一裁罰標準表及裁決書處罰主文裁處，於法並無不合等語
    。
二、受處分人甲○○則以：本人於九十四年七月七日、八日在板
    橋火車站地下道側門被開立二張罰單，但該處並無任何禁止
    停車標誌。其禁止標誌張貼於距該處六十公尺處的大門口，
    無任何期待可能性可得知該處不能停車；火車站的告示不明
    ，顯有行政疏失，告示不明確則有行政行為不明確，爰聲明
    異議云云。
三、按汽車（包括機器腳踏車）駕駛人停車時，有在禁止臨時停
    車處所停車者；有在車站或其他公共場所出、入口之前停車
    ；有在設有禁止停車標誌、標線之處所停車之情形者，各處
    罰鍰新台幣六百元以上一千二百元以下罰鍰；人行道不得臨
    時停車；機場、車站、碼頭、學校、娛樂、展覽、競技、市
    場或其他公共場所出、入口及消防栓之前，不得停車；禁止
    臨時停車處所不得停車；設有禁止停車標誌、標線之處所不
    得停車。道路交通管理處罰條例第五十六條第一項第一款、
    第三款、第四款及道路交通安全規則第一百十一條第一項第
    一款、第一百十二條第一項第一款、第三款、第四款與違反
    道路交通管理事件統一裁罰標準表分別定有明文。
四、經查：本件受處分人甲○○，於上開時、地，其所有之車號
    ＩＮＩ─四○二號重機車，因在禁止臨時停車處所停車之違
    規事實，經台北縣政府警察局板橋分局交通分隊員警逕行舉
    發之情，有原舉發機關之違反道路交通管理事件通知單二紙
    、採證照片四張與裁決書二份在卷可稽。雖受處分人以上開
    情辭置辯，惟經本院檢視卷內所附資料與採證照片得知：該
    車於九十四年七月七日、八日在板橋市○○路（板橋火車站
    前）在人行道上停車，違規屬實，始經執勤人員依法照相逕
    行舉發；異議人所辯稱該停車處所並無任何禁止停車標誌乙
    節，違規地點係板橋火車站前人行道，火車站周邊經台北縣
    政府公告禁止停放腳踏車及機車，另火車站周邊並立有人行
    道禁止停車標誌（如公告照片），係違反道路交通管理處罰
    條例第五十六條第一項第一款之規定，執勤人員依法舉發，
    尚無違誤，此亦有原舉發機關九十四年九月十九日之函件及
    採照照片在卷可佐。再者，板橋火車站周邊人行廣場公告禁
    停腳踏車及機器腳踏車；板橋火車站周邊道路及人行廣場均
    為禁止停車區○○○○道路交通管理處罰條例第五十六條處
    六百元以上一千二百元以下罰鍰，並逕予拖吊，台北縣政府
    於九十三年六月十一日已有公告，至今仍貼於板橋火車站前
    牆壁明顯處，此有該公告之照片在卷足憑。況板橋火車站周
    邊出入口均豎立有：「人行道禁止停車」、「禁停機車、違
    者拖吊」等交通標誌，亦有原舉發機關道路交通管理事件答
    辯報告書、採證照片等在卷可證。是受處分人該車停於車站
    出入口處，並佔用人行道違規停車，且與路旁機車併排，嚴
    重妨礙人行道通行。受處分人於上開時、地，在禁止臨時停
    車處所停車之違規事實，已堪認定。本院經查亦無任何證據
    足資證明值勤警員有捏造事實或違法取締之情事，則執勤警
    員本其加強道路交通管理、維護交通秩序、確保交通安全職
    責所為之逕行舉發，自應受到合法、正確而真正之推定，受
    處分人空言指摘原舉發不當，尚屬無據。從而，原處分機關
    據以援引上開規定，分別裁處罰鍰新台幣六百元、六百元整
    ，逾期則依裁決書處罰主文規定處罰，並無不當，本件異議
    為無理由，應予駁回。
五、據上論斷，應依道路交通管理處罰條例第八十七條、道路交
    通案件處理辦法第十九條規定，裁定如主文。
中　　華　　民　　國　　94　　年　　10　　月　　25　　日
                        臺灣臺中地方法院交通法庭
                            法  官  許 金 樹
以上正本證明與原本無異。
如不服本裁定，應於送達後五日內，向本院提出抗告狀。
                            書記官  楊月雲
中　　華　　民　　國　　94　　年　　10　　月　　25　　日
